臺灣高等法院高雄分院刑事判決　　　　　　　　　九十三年度上訴字第一一八二號
　　上　訴　人
　　即　被　告　乙○○
　　指定辯護人　甲○○律師
右上訴人因違反毒品危害防制條例等案件，不服臺灣高雄地方法院九十三年度訴字第
一二八三號中華民國九十三年九月二十四日第一審判決（起訴案號：臺灣高雄地方法
院檢察署九十三年度偵字第七０三三號、七三六三號），提起上訴，本院判決如左：
    主  文
上訴駁回。
    事  實
一、乙○○於民國九十三年三月三十一日，偕同不知情之友人李揚、陳美雲（李揚之
    女友）、詹小玲（李揚之前妻）、李晨宇（李揚之子）等五人自高雄小港國際機
    場搭乘澳門航空公司ＮＸ─六六七號班機至澳門，再轉往大陸地區廣東省珠海市
    旅遊。同年四月三日上午，乙○○與友人搭乘姓名年籍均不詳綽號「阿忠」之大
    陸地區成年男子所踩踏之三輪車外出用餐，途中，乙○○因欲購買名稱為「諸葛
    亮」的酒，遂向綽號「阿忠」之人詢問何處可購得該酒，綽號「阿忠」之人即向
    乙○○表示可代其購買，並將之送往乙○○下塌之昌安酒店，免去自行購買之不
    便，乙○○聽後，即同意以此方式向綽號「阿忠」之人購買。同日十時許，綽號
    「阿忠」之人前往昌安酒店，並未依約攜帶名稱為「諸葛亮」的酒賣與乙○○，
    卻攜帶分裝於八個紙盒內（即八箱）共九十六瓶「老掌櫃」酒瓶內之第三級毒品
    液態愷他命（總淨重一一三七七．八五公克，嗣取七．０四公克鑑驗，總餘一一
    三七０．八一公克，酒瓶總重一五０一九．二０公克）前來，向乙○○表示倘若
    其於返回台灣時，私運該八箱第三級毒品液態愷他命入境，願支付其每箱新台幣
    （下同）五千元之酬勞作為運送之代價。詎乙○○明知愷他命係毒品危害防制條
    例第二條第二項第三款規定之第三級毒品，且係我國管制進口之物品，惟因有利
    可圖，故予應允，隨即將四箱分裝於四十八瓶「老掌櫃」酒瓶內之第三級毒品液
    態愷他命藏放在其行李箱內，其餘分裝於四十八瓶「老掌櫃」酒瓶內之第三級毒
    品液態愷他命委託不知情之李揚攜帶回國（李揚部分業經檢察官不起訴處分確定
    ）。乙○○與綽號「阿忠」之人共同基於運輸第三級毒品愷他命及私運管制物品
    進口之犯意聯絡，偕同李揚於同年月四日十一時四十五分許，各攜帶分裝於四十
    八瓶「老掌櫃」酒瓶內第三級毒品液態愷他命之大型行李箱一只，由澳門搭乘澳
    門航空公司ＮＸ─六六六班機回台。同日十三時三十分許，乙○○與李揚於攜帶
    上開裝有毒品之行李箱入境高雄小港國際機場時，為臺灣高雄地方法院檢察署檢
    察官指揮行政院海岸巡防署南部地區巡防局高雄市機動查緝隊等單位隊員會同財
　　政部高雄關稅局人員當場查獲，扣得上開分裝於八箱九十六瓶「老掌櫃」酒瓶內
　  之第三級毒品液態愷他命。
二、案經行政院海岸巡防署南部地區巡防局高雄市機動查緝隊及高雄縣政府警察局鳳
    山分局移送臺灣高雄地方法院檢察署檢察官偵查起訴。
    理  由
一、上訴人即被告乙○○坦承於九十三年三月三十一日，偕同不知情之友人李揚等五
    人前往大陸地區廣東省珠海市旅遊。同年四月四日，偕同李揚回台時，在其二人
    所攜帶之行李箱內，為警查獲上開扣案毒品，其中李揚所攜帶行李箱內之毒品係
    其委託李揚帶回之事實，但否認有運輸及私運進口管制物品第三級毒品入境情事
    ，辯說：伊不知道「老掌櫃」酒瓶裏面是何東西，如果知道是毒品，伊就不會攜
    帶進來。伊係要買「諸葛亮」的酒，當時綽號「阿忠」之人告訴伊這種酒在台灣
    比較好賣，他說伊帶回台灣後，就會有人跟伊換成「諸葛亮」的酒，如果沒有人
    跟伊換的話，這種酒在台灣可以賣到一箱新台幣（下同）五千元云云。經查：
　(一)右開被告坦承之事實，核與證人李揚於警訊及偵查中，證人陳美雲、詹小玲於原
  　審審理時證述情節相符，並有上開物品扣案可證。扣案之物品經送鑑定結果，確
    均含有第三級毒品愷他命成分（總毛重二六三九七．０五公克，總淨重一一三七
    七．八五公克，共取七．０四公克鑑驗，總餘一一三七０．八一公克，酒瓶總重
    一五０一九．二０公克），有內政部警政署刑事警察局鑑驗通知書（見偵字七０
    三三號卷第二七頁）及高雄醫學大學附設中和紀念醫院檢驗報告（見原審卷第五
    一頁）各一紙附卷可稽。
　(三)被告雖於本院及原審審理時否認有以一箱五千元之代價，攜帶扣案毒品入境之事
  　實，但上情已據被告於警訊、偵查及原審聲押庭時供稱：「（老掌櫃的酒妳是向
    何人購得？以多少代價購買？）我是在大陸珠海昌安酒店欲購買諸葛亮的酒，向
    大陸一名綽號阿忠之人購買，結果他叫我幫他帶老掌櫃的酒回來台灣，他說一箱
    要給我五千元」（見海巡署卷第十七頁）、「（為何買毒品？）：：：綽號阿忠
    之人要我將酒帶回台灣，在我入關後，就有人會與我接洽，他也會將我要的酒及
    代價每箱五千元共八箱的錢一起給我」（見偵字第七０三三號卷第十三頁）、「
    （這些扣案物如何來？）：：：綽號阿忠之人叫我幫忙拿回台灣，每箱要給我五
    千元：：：」（見聲羈卷第四頁）等語明確在卷。原審審理時，勘驗上開被告於
　　偵查中及聲押庭所供之錄音帶結果，均與筆錄記載相同，有原審審判筆錄可稽（
　  見原審卷第七七頁）。足見上開所供，確係被告親口說出。被告應確係有受綽號
    「阿忠」之人以一箱五千元之代價，將扣案毒品攜帶入境之事實無疑。依常情研
    判，倘若綽號「阿忠」之人委託被告攜帶返回之物品並非毒品，何須給付被告四
    萬元之高額報酬？顯見被告於接受委託送達之初，已知該物品必係毒品甚明。被
    告辯解，係卸責之詞，不足採信。被告犯行足以認定。
二、按愷他命係毒品危害防制條例第二條第二項第三款所稱之第三級毒品，且屬行政
    院公告管制物品項目及其數額甲項第四款所列之管制進出口物品。又自大陸地區
    私運物品進入台灣地區，以私運物品進口論，懲治走私條例第十二條定有明文。
    核被告所為，係犯運輸第三級毒品罪及準私運管制物品罪。被告持有第三級毒品
    之低度行為，為其運輸之高度行為所吸收，不另論罪。被告與綽號「阿忠」之人
    有犯意聯絡及行為分擔，均為共同正犯。被告所犯上開二罪，係一行為觸犯數罪
    名，應依想像競合犯規定，從一重之運輸第三級毒品罪處斷。原審因適用毒品危
    害防制條例第四條第三項、懲治走私條例第十二條、第二條第一項、第十一條（
    原判決漏引），刑法第十一條、第二十八條、第五十五條規定，審酌被告僅為貪
    圖一己之私利，即受人利用運輸毒品，倘若上開毒品流通市面，影響所及不僅為
    個人、國家、社會亦會因此受有極大之損害，本應嚴懲，惟考慮被告無前科資料
    ，並非主謀，未獲取四萬元之報酬，上開毒品尚未流入市面即遭警查獲等一切情
    狀，量處有期徒刑十年。又依被告所犯運輸第三級毒品罪之性質，認有褫奪公權
    之必要，依刑法第三十七條第二項規定，併予宣告褫奪公權八年。至扣案之第三
    級毒品愷他命九十六瓶，依毒品危害防制條例第十九條第一項前段（原判決誤引
    ）規定，併予宣告沒收銷燬之（其酒瓶因裝置毒品，其上顯留有該毒品之殘渣，
    衡情自難與之剝離，當應整體視之為毒品，連同該酒瓶併予宣告沒收銷燬之）。
    鑑驗耗用之第三級毒品愷他命七．０四公克既已滅失，自無庸宣告沒收銷燬。扣
    案之紙盒八個，係共犯綽號「阿忠」之人所有，且係直接供運輸第三級毒品愷他
    命所用之物，依毒品危害防制條例第十九條第一項規定，併予宣告沒收，認事用
    法，並無不合，量刑亦屬允當。被告上訴意旨，否認犯罪，沒有理由，應予駁回
    。
三、據上論斷，應依刑事訴訟法第三百六十八條，判決如主文。
本案經檢察官林應華到庭執行職務。
中　　　華　　　民　　　國　　九十三　　年　　十二　　月　　二十三　　　日
                                  臺灣高等法院高雄分院刑事第二庭
                                        審判長法官  林正雄
                                              法官  陳啟造
                                              法官  黃壽燕
右正本證明與原本無異。
如不服本判決應於收受本判決後十日內向本院提出上訴書狀，其未述上訴理由者，
並得於提起上訴後十日內向本院補提理由書狀（均須按他造當事人之人數附繕本)「
切勿逕送上級法院」。
　　　　　　　　　　　　　　　　　　　　　　書記官　陳靖華
中　　　華　　　民　　　國　　九十三　　年　　十二　　月　　二十四　　日
附錄本判決論罪科刑法條：
毒品危害防制條例第四條第三項
製造、運輸、販賣第三級毒品者，處五年以上有期徒刑，得併科新臺幣五百萬元以下
罰金。
懲治走私條例第二條第一項
私運管制物品進口、出口逾公告數額者，處七年以下有期徒刑，得併科新臺幣三百萬
元以下罰金。
                                                                        Ｋ
